最高法院民事裁定　　　　　　　　　　111年度台抗字第532號
抗　告　人　財團法人工業技術研究院

法定代理人　劉文雄
訴訟代理人　鄭勵堅律師
　　　　　　李佳玲律師
上列抗告人因與方陣科技股份有限公司間聲請假處分事件，對於
中華民國111年3月4日智慧財產及商業法院裁定（111年度民專抗
字第 1號），提起抗告，本院裁定如下：
    主  文
抗告駁回。
抗告訴訟費用由抗告人負擔。
    理  由
一、按提起民事再抗告，應依民事訴訟法第77條之18規定預納裁
    判費，此為必須具備之程式。次按上訴人有律師為訴訟代理
    人，或依書狀上之記載可認其明知上訴要件有欠缺者，法院
    得不行民事訴訟法第442條第2項及第444條第1項但書之程序
    ，同法施行法第 9條定有明文。又依民事訴訟法第495條之1
    第2項準用同法第481條，準用第二審程序之規定，對於抗告
    法院之裁定再為抗告，再抗告人委任律師為訴訟代理人，未
    繳納裁判費者，得準用民事訴訟法施行法第9條之規定。
二、本件抗告人委任鄭勵堅、李佳玲律師為訴訟代理人，對於民
    國 111年2月7日原法院111年度民專抗字第1號裁定提起再抗
    告，未據繳納裁判費，原法院因認再抗告不合法，裁定予以
    駁回，經核於法並無違誤。抗告意旨雖謂：因同年月25日送
    達原法院之民事再抗告狀係抗告人之員工前往遞狀，並非訴
    訟代理人親遞，致不知未繳納再抗告裁判費，並非意圖拖延
    訴訟；抗告人已補繳再抗告裁判費新臺幣（下同） 1,000元
    ，已具備合法提起再抗告之程式，原法院駁回再抗告之裁定
    自屬無可維持，請予以廢棄並更為裁定云云。惟原法院 111
    年2月7日裁定教示欄已載明「如提起再抗告，應於收受送達
    後10日內委任律師為代理人向本院提出再抗告狀。並繳納再
    抗告費新臺幣 1,000元」等語；抗告人於同年月25日送達原
    法院之民事再抗告狀，鄭勵堅、李佳玲律師以代理人名義核
    章，並附有民事委任書，載明委任其等為再抗告事件之訴訟
    代理人（見原法院卷第 171-181頁）；又再為抗告須繳納裁
    判費，乃法定程式，且有多種繳納方式，應為訴訟代理人所
    熟知，不因是否其親遞書狀而有不同。抗告意旨，指摘原裁
    定不當，聲明廢棄，非有理由。又原法院既已裁定駁回抗告
    人之再抗告，抗告人雖於提起本件抗告後，再行補繳再抗告
    裁判費，亦不生補正之效力，附此敘明。
三、據上論結，本件抗告為無理由。依民事訴訟法第495條之1第
    1 項、第449條第1項、第95條、第78條，裁定如主文。
中    華    民    國   111    年    6     月    16    日
                      最高法院民事第七庭
                          審判長法官  林  恩  山  
                                法官  吳  青  蓉  
                                法官  黃  麟  倫  
                                法官  吳  美  蒼  
                                法官  邱  瑞  祥  
本件正本證明與原本無異
                                      書  記  官
中    華    民    國   111    年    6     月    21    日